臺灣臺南地方法院刑事判決
111年度交簡上字第12號
上  訴  人  臺灣臺南地方檢察署檢察官
被      告  高守正


上列上訴人因被告過失傷害案件，不服民國110年12月9日本院11
0年度交簡字第3014號第一審簡易判決（聲請簡易判決處刑案號
：110年度偵字第19396號），提起上訴，本院管轄之第二審合議
庭判決如下：
    主  文
上訴駁回。
    犯罪事實
一、高守正於民國110年2月25日中午12時35分許，駕駛車號000-
    0000號自小客車，沿臺南市東區裕忠路快車道由北往南方向
    行駛，途經裕忠路與裕誠街交岔路口時，原應注意駕駛人駕
    駛汽車，應注意道路交通號誌情形，並依號誌指示行進，且
    依當時情況天候晴、日間有照明、柏油路面乾燥、無缺陷、
    無障礙物且視距良好，並無不能注意之情事，詎疏未注意，
    貿然闖越路口紅燈號誌，適有劉三駕駛車號000-0000號普通
    重機車，沿裕誠街由西往東方向行駛而來，高守正所駕駛自
    小客車乃撞擊劉三騎乘之機車，劉三因此受有右側後胸壁鈍
    挫傷及肢體多處擦挫傷等傷害。嗣經員警據報到場處理，高
    守正自承為肇事者，並願接受裁判，而查悉上情。
二、案經劉三(已於110年3月24日因病死亡)之女劉雅卉訴由臺南
    市政府警察局第一分局報告臺灣臺南地方檢察署檢察官偵查
    聲請簡易判決處刑。
    理  由
壹、證據能力
    按被告以外之人於審判外之陳述，雖不符刑事訴訟法第159
    條之1至之4之規定，而經當事人於審判程序同意作為證據，
    法院審酌該言詞陳述或書面陳述作成時之情況，認為適當者
    ，亦得為證據；當事人、代理人或辯護人於法院調查證據時
    ，知有第159條第1項不得為證據之情形，而未於言詞辯論終
    結前聲明異議者，視為有前項之同意，刑事訴訟法第159條
    之5定有明文。查本案以下所引用屬傳聞證據性質之證據，
    被告於本院準備程序中表示同意有證據能力（見本院卷第41
    頁、第208頁），本院審酌該證據作成之情況，認均無不適
    當情事，依刑事訴訟法第159條之5規定，均有證據能力。
貳、實體部分
一、上開犯罪事實，業據被告坦承不諱，核與被害人劉三、告訴
    人劉雅卉於警詢時之指訴相符，並有道路交通事故現場圖（
    所記載「事故路段限速50公里/時」應更正為40公里/時）、
    道路交通事故調查報告表㈠、㈡、臺南市立醫院診斷證明書、
    第一分局員警職務報告各1份、現場及車損照片共23張、行
    車記錄器翻拍照片5張、被害人受傷照片1張在卷可稽，足認
    被告自白與事實相符，堪以採信。
二、按駕駛人駕駛汽車，應遵守道路交通標誌、標線、號誌之指
    示；汽車行駛至交岔路口，其行進、轉彎應遵守燈光號誌之
    指示，道路交通安全規則第90條第1項前段、第102條第1項
    第1款前段，分別定有明文。次按車輛面對圓形紅燈表示禁
    止通行，不得超越停止線或進入路口，道路交通標誌標線號
    誌設置規則第206條亦有明文。查被告駕駛上開自小客車行
    經上開道路時，應知悉並履行上開行車義務，且依當時天候
    晴、日間有照明、柏油路面乾燥、無缺陷、無障礙物且視距
    良好等情，此有上開道路交通事故調查報告表㈠1份附卷可稽
    ，顯見並無不能注意之情事，竟疏未注意，而貿然駕車闖越
    路口紅燈號誌，致撞擊被害人所騎乘機車，足認被告確有過
    失。本案經本院囑託臺南市車輛行車事故鑑定會鑑定結果略
    以：被告駕駛自用小客車，未依號誌指示行駛，闖越紅燈，
    為肇事原因；被害人無肇事因素等情，有臺南市車輛行車事
    故鑑定會111年6月28日南市交鑑字第1110840383號函所附鑑
    定意見書在卷可查，益證被告就本件行車事故之發生，確有
    過失。本案被害人既因上開行車事故受有上開傷害，則被告
    之過失行為與被害人所受之傷害結果間，即具有相當因果關
    係，被告自應負過失責任。是本案事證明確，被告犯行堪可
    認定，應依法論科。
三、論罪科刑
(一)核被告所為，係犯刑法第284條前段過失傷害罪。
(二)本件交通事故發生後，報案人或勤指中心轉來資料並未報明
    肇事人姓名，處理人員前往現場處理時，肇事人在場，並當
    場承認為肇事人等事實，有道路交通事故肇事人自首情形紀
    錄表1份在卷可按（見警卷第29頁），堪認被告於肇事後，
    未經有偵查權之公務員或機關發覺其犯嫌前，已向到場處理
    之警員坦承肇事而願接受裁判，應符合刑法第62條自首規定
    ，爰依該條前段之規定減輕其刑。
(三)爰審酌本件交通事故之發生原因、被告之年齡、素行（詳卷
    附臺灣高等法院被告前案記錄表）、智識程度（高職畢業）
    、職業【擔任保全工作，每月收入約新臺幣（下同）3萬餘
    元】、家庭狀況（未婚、無子女、與母親同住）、被告違反
    注意義務之程度尚非輕微、迄未與告訴人和解係因雙方就和
    解金額有歧見、被害人就本件交通事故之發生並無過失原因
    及所受傷害程度，暨被告犯後坦承犯行之態度等一切情狀，
    認原審判處被告有期徒刑3月，及諭知如易科罰金以1千元折
    算1日之折算標準，經核其量刑尚屬妥適，自應予以維持。
四、駁回上訴之理由
    檢察官上訴理由固略以：依交通事故現場圖所示，被害人自
    被撞點，至機車停止處，刮地痕共9.4公尺，可見被告闖紅
    燈之車速應甚快，故被告也有超速之過失(當地限速50公里)
    。被害人生前於110年2月24日，身體檢查結果並無任何異常
    ，應請釐清被害人之死因，與本次車禍有無因果關係，此涉
    及被告所犯為過失致死或過失傷害罪責等語。查：
(一)檢察官上訴理由認被告於本件交通事故發生時有超速行為，
　　然訊之被告堅決否認有超速行為，而此節經本院囑託臺南市
    車輛行車事故鑑定會鑑定，並未得出被告有超速行為之結論
    ，此參諸上開鑑定意見書甚明。又本件交通事故現場路段之
    速限雖經臺南市政府警察局第一分局員警查明應為每小時40
    公里，而非原道路交通事故現場圖所記載之每小時50公里，
    惟本案仍無積極證據證明被告於案發時速有高於每小時40公
    里之超速行為，檢察官僅以撞擊點至機車停止處之刮地痕長
    度，遽認被告有超速行為，尚屬速斷，此部分上訴意旨自無
    可採。
(二)被害人雖於本件交通事故發生後之110年3月24日死亡，此有
    死亡證明書1紙在卷可參，惟經本院依職權函詢台南市立醫
    院關於被害人死亡與本件交通事故之關聯，據覆略以：「11
    0.03.24死亡之原因為疑肺癌併腦轉移（因無病理切片報告
    ），此肺部腫瘤，早於109年6月26日已發現，之後腫瘤追蹤
    已變大；與110年2月25日車禍之原因並無相關。」此有臺南
    市立醫院111年4月1日南市醫字第1110000291號函暨病歷影
    本附卷可按，是被害人之死亡結果與本件交通事故並無因果
    關係，此部分上訴理由顯屬無據，尚難憑採。
(三)綜上，檢察官提起本件上訴，其上訴理由均非可採，從而，
    本件上訴為無理由，應予駁回。
據上論斷，依刑事訴訟法第455條之1第1項、第3項、第368條、
第364條，判決如主文。
本案經檢察官陳昆廷提起公訴，檢察官粟威穆到庭執行職務。
中　　華　　民　　國　　111 　年　　 10　　月　　6　　日
　　　　　　　　　刑事第十庭   審判長法  官  陳金虎 
　　　　　　　　　                   法  官  王鍾湄   
　　　　　　　　　                   法　官　陳鈺雯
以上正本證明與原本無異。
不得上訴。
                                     書記官  洪儀珊　
中　　華　　民　　國　　111 　年　　10　　月　　7 　　日